臺灣高雄地方法院刑事判決　　　　　　　100年度易字第968號
公　訴　人　臺灣高雄地方法院檢察署檢察官
被　　　告　李玉瓶
上列被告因恐嚇取財案件，經檢察官提起公訴（100 年度偵字第
3977號），本院判決如下：
    主  文
李玉瓶犯幫助恐嚇取財罪，處有期徒刑月，如易科罰金，以新
臺幣壹仟元折算壹日。緩刑貳年。
    事  實
一、李玉瓶雖預見提供金融帳戶存簿、印章、提款卡及密碼予他
    人使用，即有供作財產犯罪用途之可能，竟仍不違背其本意
    ，基於幫助之不確定故意，於民國98年4 月24日，在高雄市
    ○鎮區○○路高雄市銀行前，將其配偶陳居興（所涉幫助恐
    嚇取財犯行，業經本院以98年度易字第1485號判處有期徒刑
    3 月確定）所申辦之板信商業銀行苓雅分行（下稱板信苓雅
    分行，帳號：00000000000000號）帳戶之存摺、印章、提款
    卡及密碼，同時交予真實姓名、年籍不詳之成年男子「林文
    玲」及其所屬之擄鴿勒贖集團使用。而該恐嚇取財集團成員
    取得上開行動電話門號後，即基於共同意圖為自己不法所有
    之犯意聯絡，先於不詳時間，竊取如附表所示之吳銘錡等人
    所有之鴿子，由竊得鴿子腳環上得知吳銘錡等人之電話後，
    復於如附表所示之時間，分別向吳銘錡等人以如附表所示之
    方式恐嚇取財，致吳銘錡等人心生恐懼，而依指示於如附表
    所示之時間，匯出如附表所示之款項至陳居興上開帳戶內。
    嗣經吳銘錡等人報警處理，而循線查悉上情。
二、案經臺灣高雄地方法院檢察署檢察官自動檢舉簽分偵查起訴
    。
    理  由
一、按被告以外之人於審判外之言詞或書面陳述，除法律有規定
    者外，不得作為證據，刑事訴訟法第159 條第1 項定有明文
    ，此即學理上所稱之「傳聞證據排除法則」，而依上開法律
    規定，傳聞證據原則上固無證據能力，但如法律別有規定者
    ，即例外認有證據能力。又按被告以外之人於審判外之陳述
    ，雖不符同法第159 條之1 至之4 之規定，而當事人、代理
    人或辯護人於法院調查證據時，知有第159 條第1 項不得為
    證據之情形，而未於言詞辯論終結前聲明異議者，視為有前
    項之同意，同法第159 條之5 第2 項定有明文。查本判決下
    列所引用之證據，其中傳聞證據部分，因被告及檢察官均未
    於言詞辯論終結前，聲明異議（見本院審易卷第14頁第20至
    23行、易字卷第55頁第6 行以下至第第57頁背面倒數第3 行
    ）。本院審酌該等傳聞證據作成時之狀況，並無違法或不當
    等不宜作為證據之情形，依前開說明，均得作為證據。
二、訊據被告李玉瓶否認有何幫助恐嚇之犯行，辯稱：將上開帳
    戶交付「林文玲」之原因，係因當時其丈夫陳居興名下之房
    屋貸款利息已遲延3 個月以上，亟需資金周轉，但沒有銀行
    同意二胎放款，其見「小兵立大功」報載刊登之廣告而與「
    林文玲」聯繫，「林文玲」表示其須提供2 本帳戶、印章及
    提款卡，始得放款，且保證不會欺騙伊，在沒有選擇的情況
    下才交付，之後其有做掛失止付及報案動作，但板信銀行告
    知沒有印鑑不能辦理，派出所警員亦告知沒有被害人無法處
    理，其確實沒有幫助恐嚇取財之犯意等語。經查：
  (一)被告於98年4 月24日前，透過報載「第一信用貸款」廣告，
    與真實姓名、年籍不詳之成年男子「林文玲」聯繫，而於94
    年4 月24日，在高雄市○鎮區○○路高雄市銀行前，將其配
    偶陳居興所申辦之板信苓雅分行帳號：00000000000000號帳
    戶之存摺、印章、提款卡及密碼，同時交予「林文玲」及其
    所屬之擄鴿勒贖集團使用。而該恐嚇取財集團成員取得上開
    行動電話門號後，先於不詳時間，竊取如附表所示之吳銘錡
    等人所有之鴿子，由竊得鴿子腳環上得知吳銘錡等人之電話
    後，復於如附表所示之時間，分別向吳銘錡等人以如附表所
    示之方式恐嚇取財，致吳銘錡等人心生恐懼，而依指示於如
    附表所示之時間，匯出如附表所示之款項至陳居興上開帳戶
    內之事實，業據被告自承在卷（見警卷第15倒數第5 行以下
    至第24行、），核與證人陳居興、被害人吳銘錡、陳進東、
    林和平、賴映璇、周宏益、劉川豪、林松春、莊清水、黃騏
    麟、楊勝宏、林坤建、張再傳、劉文祥、洪永盛、紀經模、
    蔡瑞珍、蔡榮貴、林妙玲、林宸瑋、邱銀英等於警詢證述之
    情節相符（見警卷第2 頁第3 至20行、第6 頁第4 行以下至
    第7 頁第7 行、第9 頁第4 行以下、第21頁倒數第8 行以下
    至第22第22行、第24頁倒數第4 行以下至第25頁倒數第5 行
    、第27頁倒數第4 行以下至第28頁倒數第2 行、第30頁倒數
    第1 行以下至第32頁第4 行、第34頁第4 行以下至第35頁第
    8 行、第26頁倒數第3 行以下至第38頁第6  行、第40頁第1
    至7 行、第41頁倒數第4 行以下至第43頁第1 行、第44頁倒
    數第5 行以下至第45頁倒數第2 行、第47頁倒數第4 行以下
    至第49頁第1 行、第50頁第9 行以下至第51頁第10行、第52
    頁倒數第1 行以下至第53頁倒數第3 行、第55頁倒數第9 行
    以下至第56頁第3 行、第57頁倒數第3 行以下至第59頁第11
    行、第60頁倒數第3 行以下至第62頁第9 行、第64頁第1 行
    以下、第66頁倒數第5 行以下至第67頁倒數第6 行、第68頁
    倒數第3 行以下至第69頁第18行、第70頁倒數第3 行以下至
    第71頁倒數第2 行）。此外，復有板信商業銀行集中作業中
    心99年1 月8 日板信集中字第0987472496號函檢送陳居興板
    信苓雅分行帳號0000000-0000000 號帳戶開戶資料及交易明
    細、通聯查詢資料及報紙廣告、京城銀行匯款委託書在卷可
    佐（見警卷第4 頁、第13至14頁、第73至80頁）。是此部分
    事實，足堪認定。
  (二)被告雖以前詞置辯。惟本院審酌：依被告上開所述，被告
    與綽號「林文玲」之成年男子並非熟識，僅因該男子於報上
    刊登廣告宣稱可以幫忙辦理貸款，即將上開帳戶之存摺、提
    款卡及密碼全數交付該男子。惟衡諸常情，金融帳戶之存摺
    、提款卡之使用，具有相當之專屬性、私密性，不論關係是
    否親密，為防止他人探知內容或非法使用，無不妥當保存，
    縱將存摺、金融卡交予他人使用，必有合理且重要之原因，
    且交付之對象多係與己親近、值得信賴之人，或能確定安全
    無虞後，方可能為交付，復參以被告係受過教育，且智識成
    熟之成年人，已有相當之社會閱歷，竟依報載廣告與該「林
    文玲」男子聯絡後，僅因該成年男子口頭向其保證，在未為
    任何確認或為保全措施之情況下，即將其帳戶存摺、提款卡
    、密碼等資料提供予素不相識之陌生男子，已顯與常情不符
    。又被告於本院審理時陳稱：曾經向板信商業銀行、臺灣中
    小企業銀行辦理房屋貸款等語（本院卷第57頁背面倒數第6
    行、第58頁第23至25行），顯見被告曾參與銀行貸款事宜，
    當知須提供相當擔保始能貸款，則被告在無法確認該陌生男
    子是否係銀行從事人員之下，僅以辦理貸款為由，無須提供
    擔保，即認由該男子向其索取上開帳戶之存摺、提款卡及密
    碼，竟無起疑，亦與常情有違。再者，被告既稱交付帳戶存
    摺等物予該男子之目的係為辦理貸款，然卻又將存摺、提款
    卡、提款及密碼等物均交付予該男子，則被告將如何領取貸
    款之款項，甚且被告如確係要辦理貸款，則該男子既已取得
    其存摺、提款卡及密碼等資料，一旦銀行通過審查核撥所貸
    款項，豈不反使該男子得隨時盜領上開帳戶內之款項使用，
    由此益見被告之辯解顯悖於常情，實難採信。
    另自犯罪集團之角度審酌，衡諸該實際實施犯罪行為之人
    ，既知以他人之帳戶掩飾犯罪所得，顯非智慧愚昧之人。渠
    等當知社會上一般正常之人，如其帳戶存摺、印章、密碼、
    提款卡遭竊或遺失，為防止他人拾得或竊得其存摺、提款卡
    之人盜領其存款或做為不法使用而徒增訟累，必於發現後立
    即報警或向金融機構辦理掛失止付。且當原帳戶所有人掛失
    止付後，渠等即無法以拾得或竊得之存摺、提款卡提領該帳
    戶內之存款，在此情形下，如仍以此帳戶作為其犯罪工具，
    則在渠等向他人實施財產犯罪，並使被害人將款項匯入該帳
    戶後，極有可能因帳戶所有人掛失止付而無法提領，渠等大
    費周章從事於犯罪之行為即失其意，無法得償犯罪目的，此
    顯非該等財產犯罪份子所可能犯之錯誤。換言之，從事此等
    財產犯罪之不法份子，若非確知該帳戶所有人不會去報警或
    掛失止付，以確定其等能自由使用該帳戶提款、轉帳，則其
    等應不至於以該帳戶從事於財產犯罪。再衡以被告交付上開
    帳戶存摺、印章、提款卡及密碼起，至被害人匯入款項至上
    述帳戶止，期間已逾數日，該筆匯款隨即於當日即遭領取，
    此有前述帳戶之交易資料附卷可憑，更足見該犯罪之不法集
    團，於向被害人實施恐嚇時，確有把握該帳戶不會被帳戶所
    有人掛失止付。又就一般經驗法則而言，金融存款帳戶之
    使用，具有相當之專屬性、私密性，不論關係是否親密，為
    防止他人探知內容或非法使用，無不妥當保存，雖將帳戶交
    予他人使用，亦甚普遍，但交付之對象、交付之原因，或係
    與己親近、且值信賴之人，或有特定用途，在諸多考量下，
    方為交付。況因借用帳戶非法牟利之犯罪新聞日多，民眾耳
    濡目染下，對帳戶交付使用轉趨謹慎，要求甚高，被告並非
    毫無社會經驗，對此自難諉為不知。是當陌生人要求提供帳
    戶存摺、印章、提款卡及密碼時，依被告智識、能力，豈不
    懷疑有可能為犯罪集團員所利用，而從事非法行為。準此，
    真實姓名年籍均不詳之「林文玲」成年男子取得上開帳戶之
    存摺、印章、提款卡及密碼後，可能交由恐嚇取財成員從事
    恐嚇取財之事實，雖非被告所努力追求，亦非被告確定必然
    發生，但被告於懷疑下，預見提供金融帳戶資料予陌生人士
    使用，有可能為恐嚇取財成員所利用，以遂財產犯罪之目的
    ，仍交付帳戶供他人使用，聽任其自然發展，不無幫助之間
    接故意。
  (三)綜上所述，被告所辯顯係卸責之詞，不足採信，本件事證明
    確，被告犯行堪以認定，應依法論科。
三、按刑法上之幫助犯，係對於犯罪與正犯有共同之認識，而以
    幫助之意思，對於正犯資以助力，而未參與實施犯罪之行為
    者而言（最高法院75年度台上字第1509號、84年度台上字第
    5998號、88年度台上字第1270號判決參照）；是如未參與實
    施犯罪構成要件之行為，且係出於幫助之意思提供助力，即
    屬幫助犯，而非共同正犯。本案被告提供板信銀行帳戶之存
    摺、提款卡及密碼，供犯罪集團作為恐嚇取財匯款使用，惟
    被告單純提供帳戶供人使用之行為，並不等同於向被害人施
    以恐嚇取財行為，且亦無證據證明被告有參與恐嚇取財犯行
    之構成要件行為，被告上開所為，顯係對於犯罪集團成員遂
    行恐嚇取財犯行，資以助力，參照前述說明，自應論以幫助
    犯，而非共同正犯。是核被告所為，係犯刑法第30條第1 項
    、第346 第1 項之幫助恐嚇取財罪。被告以一交付帳戶之幫
    助行為，致如附表所示被害人先後受恐嚇而匯款，為想像競
    合犯，應依刑法第55條之規定，從重論以一罪。又被告係幫
    助犯，爰依刑法第30條第2 項之規定，按正犯之刑減輕之。
    爰審酌被告恣意將帳戶交由不詳人士使用，危害社會治安及
    金融交易安全，徒增被害人尋求救濟之困難，使犯罪追查趨
    於複雜，影響被害人權益甚鉅，行為自有可議之處。惟念及
    被告僅係恐嚇取財之幫助犯，不法及罪責內涵較低，及本件
    款項係由擄鴿成員取得等一切情狀，酌情量處如主文所示之
    刑，並參酌前開犯罪情狀，諭知如主文所示之易科罰金折算
    標準。
四、另被告前未受有期徒刑以上刑之宣告之事實，有臺灣高等法
    院被告前案紀錄表可參，其因一時失慮，致罹刑案，又被告
    之配偶陳居興因與被告決意交付上開帳戶，所涉幫助恐嚇取
    財犯行，亦經本院以98年度易字第1485號判處有期徒刑3 月
    確定，並易科罰金執行完畢，本院審酌被告與陳居興所涉犯
    之幫助恐嚇取財犯行，係交付相同帳戶之行為，且被告與陳
    居興為夫妻，同財共居，其家庭因上開交付帳戶之行為，已
    由陳居興繳納易科罰金而共同付出相當代價，諒其經此偵審
    程序，當知所警惕，應無再犯之虞，本院認其所受之宣告刑
    ，以暫不執行為適當，爰諭知緩刑2 年，以啟自新。
據上論斷，應依刑事訴訟法第299 條第1 項前段，刑法第346 條
第1 項、第30條第2 項、第55條、第41條第1 項前段、第74條第
1 項第1款，刑法施行法第1 條之1 ，判決如主文。
本案經檢察官陳秉志到庭執行職務。
中    華    民    國   100    年    9     月    30    日
                  刑事第四庭    審判長法  官  方百正
                                      法  官  葉文博
                                      法  官  謝文嵐
以上正本證明與原本無異。
如不服本判決應於收受判決後10日內向本院提出上訴書狀，並應
敘述具體理由。其未敘述上訴理由者，應於上訴期間屆滿後20日
內向本院補提理由書(均須按他造當事人之人數附繕本)「切勿逕
送上級法院」。
中    華    民    國   100    年    9     月    30    日
                                      書記官  鄒秀珍
附表：
┌─┬────┬──────┬─────────────┬──────┐
│編│被害人  │恐嚇時間    │恐嚇內容                  │匯款時間    │
│號│        │            │                          │及金額      │
├─┼────┼──────┼─────────────┼──────┤
│1 │吳銘錡  │98年5 月6 日│以未顯示來電號碼之電話，依│98年5 月6 日│
│  │        │上午10至11時│竊得鴿子腳環上之被害人聯絡│2,530元     │
│  │        │            │電話號碼，撥打電話予被害人│            │
│  │        │            │，向被害人恫嚇稱：匯款至陳│            │
│  │        │            │居興帳戶內，否則不放回鴿子│            │
│  │        │            │等語，並以簡訊告知匯款入陳│            │
│  │        │            │居興上開帳戶內。          │            │
├─┼────┼──────┼─────────────┼──────┤
│2 │陳進東  │98年5 月6 日│以未顯示來電號碼之電話，依│98年5 月6 日│
│  │        │            │竊得鴿子腳環上之被害人聯絡│6,230元     │
│  │        │            │電話號碼，撥打電話予被害人│            │
│  │        │            │，向被害人恫嚇稱：匯款至陳│            │
│  │        │            │居興帳戶內，否則不放回鴿子│            │
│  │        │            │等語，並告知匯款入陳居興上│            │
│  │        │            │開帳戶內。                │            │
├─┼────┼──────┼─────────────┼──────┤
│3 │林和平（│98年5 月6 日│以未顯示來電號碼之電話，依│98年5 月6 日│
│  │以林和山│            │竊得鴿子腳環上之被害人聯絡│2,560元     │
│  │帳戶轉帳│            │電話號碼，撥打電話予被害人│            │
│  │匯入）  │            │，向被害人恫嚇稱：匯款至陳│            │
│  │        │            │居興帳戶內，否則不放回鴿子│            │
│  │        │            │等語，並告知匯款入陳居興上│            │
│  │        │            │開帳戶內。                │            │
├─┼────┼──────┼─────────────┼──────┤
│4 │賴映璇  │98年5 月6 日│以未顯示來電號碼之電話，依│98年5 月6 日│
│  │        │            │竊得鴿子腳環上之被害人聯絡│2,680元     │
│  │        │            │電話號碼，撥打電話予被害人│            │
│  │        │            │，向被害人恫嚇稱：匯款至陳│            │
│  │        │            │居興帳戶內，否則不放回鴿子│            │
│  │        │            │等語，並告知匯款入陳居興上│            │
│  │        │            │開帳戶內。                │            │
├─┼────┼──────┼─────────────┼──────┤
│5 │周宏益（│98年5 月6 日│以未顯示來電號碼之電話，依│98年5 月6 日│
│  │以何建橙│            │竊得鴿子腳環上之被害人聯絡│2,650元     │
│  │為匯款人│            │電話號碼，撥打電話予被害人│            │
│  │名義匯款│            │，向被害人恫嚇稱：匯款至陳│            │
│  │）      │            │居興帳戶內，否則不放回鴿子│            │
│  │        │            │等語，並告知匯款入陳居興上│            │
│  │        │            │開帳戶內。                │            │
├─┼────┼──────┼─────────────┼──────┤
│6 │劉川豪  │98年5 月7 日│以未顯示來電號碼之電話，依│98年5 月7 日│
│  │        │            │竊得鴿子腳環上之被害人聯絡│2,520元     │
│  │        │            │電話號碼，撥打電話予被害人│            │
│  │        │            │，向被害人恫嚇稱：匯款至陳│            │
│  │        │            │居興帳戶內，否則不放回鴿子│            │
│  │        │            │等語，並告知匯款入陳居興上│            │
│  │        │            │開帳戶內。                │            │
├─┼────┼──────┼─────────────┼──────┤
│7 │林松春  │98年5 月6 日│以未顯示來電號碼之電話，依│98年5 月6 日│
│  │        │            │竊得鴿子腳環上之被害人聯絡│2,490元     │
│  │        │            │電話號碼，撥打電話予被害人│            │
│  │        │            │，向被害人恫嚇稱：匯款至陳│            │
│  │        │            │居興帳戶內，否則不放回鴿子│            │
│  │        │            │等語，並告知匯款入陳居興上│            │
│  │        │            │開帳戶內。                │            │
├─┼────┼──────┼─────────────┼──────┤
│8 │莊清水  │98年5 月6 日│以未顯示來電號碼之電話，依│98年5 月6 日│
│  │        │            │竊得鴿子腳環上之被害人聯絡│2,620元     │
│  │        │            │電話號碼，撥打電話予被害人│            │
│  │        │            │，向被害人恫嚇稱：匯款至陳│            │
│  │        │            │居興帳戶內，否則不放回鴿子│            │
│  │        │            │等語，並告知匯款入陳居興上│            │
│  │        │            │開帳戶內。                │            │
├─┼────┼──────┼─────────────┼──────┤
│9 │黃騏麟（│98年5 月6 日│以未顯示來電號碼之電話，依│98年5 月6 日│
│  │以黃騏驊│            │竊得鴿子腳環上之被害人聯絡│2,690元     │
│  │帳戶轉帳│            │電話號碼，撥打電話予被害人│            │
│  │匯款）  │            │，向被害人恫嚇稱：匯款至陳│            │
│  │        │            │居興帳戶內，否則不放回鴿子│            │
│  │        │            │等語，並告知匯款入陳居興上│            │
│  │        │            │開帳戶內。                │            │
├─┼────┼──────┼─────────────┼──────┤
│10│楊勝宏  │98年5 月6 日│以未顯示來電號碼之電話，依│98年5 月6 日│
│  │        │            │竊得鴿子腳環上之被害人聯絡│2,480元     │
│  │        │            │電話號碼，撥打電話予被害人│            │
│  │        │            │，向被害人恫嚇稱：匯款至陳│            │
│  │        │            │居興帳戶內，否則不放回鴿子│            │
│  │        │            │等語，並告知匯款入陳居興上│            │
│  │        │            │開帳戶內。                │            │
│  │        │            │                          │            │
├─┼────┼──────┼─────────────┼──────┤
│11│林坤建  │98年5 月7 日│以未顯示來電號碼之電話，依│98年5 月7 日│
│  │        │            │竊得鴿子腳環上之被害人聯絡│2,840元     │
│  │        │            │電話號碼，撥打電話予被害人│            │
│  │        │            │，向被害人恫嚇稱：匯款至陳│            │
│  │        │            │居興帳戶內，否則不放回鴿子│            │
│  │        │            │等語，並告知匯款入陳居興上│            │
│  │        │            │開帳戶內。                │            │
├─┼────┼──────┼─────────────┼──────┤
│12│張再傳  │98年5 月6 日│以未顯示來電號碼之電話，依│98年5 月6 日│
│  │        │            │竊得鴿子腳環上之被害人聯絡│2,670元     │
│  │        │            │電話號碼，撥打電話予被害人│            │
│  │        │            │，向被害人恫嚇稱：匯款至陳│            │
│  │        │            │居興帳戶內，否則不放回鴿子│            │
│  │        │            │等語，並告知匯款入陳居興上│            │
│  │        │            │開帳戶內。                │            │
├─┼────┼──────┼─────────────┼──────┤
│13│劉文祥  │98年5 月7 日│以未顯示來電號碼之電話，依│98年5 月7 日│
│  │        │約中午12時許│竊得鴿子腳環上之被害人聯絡│2,880元     │
│  │        │            │電話號碼，撥打電話予被害人│            │
│  │        │            │，向被害人恫嚇稱：匯款至陳│            │
│  │        │            │居興帳戶內，否則不放回鴿子│            │
│  │        │            │等語，並告知匯款入陳居興上│            │
│  │        │            │開帳戶內。                │            │
├─┼────┼──────┼─────────────┼──────┤
│14│洪永盛  │98年5 月6 日│以未顯示來電號碼之電話，依│98年5 月6 日│
│  │        │            │竊得鴿子腳環上之被害人聯絡│2,480元     │
│  │        │            │電話號碼，撥打電話予被害人│            │
│  │        │            │，向被害人恫嚇稱：匯款至陳│            │
│  │        │            │居興帳戶內，否則不放回鴿子│            │
│  │        │            │等語，並告知匯款入陳居興上│            │
│  │        │            │開帳戶內。                │            │
├─┼────┼──────┼─────────────┼──────┤
│15│紀經模（│98年5 月6 日│以未顯示來電號碼之電話，依│98年5 月6 日│
│  │由蔡麗美│            │竊得鴿子腳環上之被害人聯絡│2,260元     │
│  │協助匯款│            │電話號碼，以簡訊方式通知被│            │
│  │）      │            │害人，向被害人恫嚇稱：匯款│            │
│  │        │            │至陳居興帳戶內，否則不放回│            │
│  │        │            │鴿子等語，並告知匯款入陳居│            │
│  │        │            │興上開帳戶內。            │            │
├─┼────┼──────┼─────────────┼──────┤
│16│蔡瑞珍  │98年5 月6 日│以未顯示來電號碼之電話，依│98年5 月6 日│
│  │        │            │竊得鴿子腳環上之被害人聯絡│2,450元     │
│  │        │            │電話號碼，以簡訊方式通知被│            │
│  │        │            │害人，向被害人恫嚇稱：匯款│            │
│  │        │            │至陳居興帳戶內，否則不放回│            │
│  │        │            │鴿子等語，並告知匯款入陳居│            │
│  │        │            │興上開帳戶內。            │            │
├─┼────┼──────┼─────────────┼──────┤
│17│蔡榮貴（│98年5 月7 日│以未顯示來電號碼之電話，依│98年5 月7 日│
│  │以蔡榮賓│            │竊得鴿子腳環上之被害人聯絡│2,530元     │
│  │為匯款人│            │電話號碼，撥打電話予被害人│            │
│  │名義匯款│            │，向被害人恫嚇稱：匯款至陳│            │
│  │）      │            │居興帳戶內，否則不放回鴿子│            │
│  │        │            │等語，並告知匯款入陳居興上│            │
│  │        │            │開帳戶內。                │            │
├─┼────┼──────┼─────────────┼──────┤
│18│林妙玲（│98年5 月7 日│以未顯示來電號碼之電話，依│98年5 月7 日│
│  │以程惠為│            │竊得鴿子腳環上之被害人聯絡│2,730元     │
│  │匯款人名│            │電話號碼，撥打電話予被害人│            │
│  │義匯款）│            │，向被害人恫嚇稱：匯款至陳│            │
│  │        │            │居興帳戶內，否則不放回鴿子│            │
│  │        │            │等語，並告知匯款入陳居興上│            │
│  │        │            │開帳戶內。                │            │
├─┼────┼──────┼─────────────┼──────┤
│19│林宸瑋  │98年5 月7 日│以未顯示來電號碼之電話，依│98年5 月7 日│
│  │        │            │竊得鴿子腳環上之被害人聯絡│2,820元     │
│  │        │            │電話號碼，撥打電話予被害人│            │
│  │        │            │，向被害人恫嚇稱：匯款至陳│            │
│  │        │            │居興帳戶內，否則不放回鴿子│            │
│  │        │            │等語，並告知匯款入陳居興上│            │
│  │        │            │開帳戶內。                │            │
├─┼────┼──────┼─────────────┼──────┤
│20│邱銀英  │98年5 月間某│以未顯示來電號碼之電話，依│98年5 月7 日│
│  │        │日          │竊得鴿子腳環上之被害人聯絡│2,860元     │
│  │        │            │電話號碼，撥打電話予被害人│            │
│  │        │            │，向被害人恫嚇稱：匯款至陳│            │
│  │        │            │居興帳戶內，否則不放回鴿子│            │
│  │        │            │等語，並告知匯款入陳居興上│            │
│  │        │            │開帳戶內。                │            │
├─┼────┼──────┼─────────────┼──────┤
│  │        │            │                          │55,970元    │
└─┴────┴──────┴─────────────┴──────┘
附錄本件論罪科刑法條：
中華民國刑法第30條（幫助犯及其處罰）
幫助他人實行犯罪行為者，為幫助犯。雖他人不知幫助之情者，
亦同。
幫助犯之處罰，得按正犯之刑減輕之。
中華民國刑法第346條第1項（單純恐嚇罪）
意圖為自己或第三人不法之所有，以恐嚇使人將本人或第三人之
物交付者，處六月以上五年以下有期徒刑，得併科一千元以下罰
金。